臺灣桃園地方法院宣示判決筆錄        100年度審易字第402號
公  訴  人  臺灣桃園地方法院檢察署檢察官
被      告  王嘉琪
上列被告因違反毒品危害防制條例案件，於中華民國100 年9 月
16日下午5 時許，在本院第十法庭宣示判決，出席職員如下：
          法  官  潘怡華
          書記官  郭怡君
法官起立朗讀判決主文、犯罪事實要旨、處罰條文、附記事項及
告以上訴限制、期間並提出上訴狀之法院，且諭知記載其內容：
一、主  文：
    王嘉琪施用第二級毒品，累犯，處有期徒刑陸月，如易科罰
    金，以新臺幣壹仟元折算壹日，扣案之第二級毒品甲基安非
    他命貳包含袋（驗餘合計淨重肆點捌零肆公克）均沒收銷
    燬之，玻璃球個均沒收。
二、犯罪事實要旨：
  (一)王嘉琪前於民國91年間因(1)施用毒品案件，經臺灣臺北地方
    法院以91年度毒聲字第2036號裁定送觀察、勒戒後，因認有
    繼續施用毒品之傾向，再由同院以92年度毒聲字第61號裁定
    令入戒治處所施以強制戒治，因其戒治成效經評定為合格，
    復經同院裁定停止戒治，且於92年8 月22日停止戒治出所，
    並付保護管束，迄至92年12月19日保護管束期滿未經撤銷，
    視為強制戒治期滿執行完畢，該次施用毒品犯行，並經同院
    以92年度簡字第157 號判決判處有期徒刑6 月，上訴後，經
    同院以92年度簡上字第74號判決撤銷原判決改判處有期徒刑
    8 月確定；復於93年間（即前開強制戒治執行完畢後5 年內
    ）因(2)施用毒品案件，經本院以93年度桃簡字第1704號判決
    判處有期徒刑6 月確定。
  (二)另於91年間因(3)販賣第二級毒品案件，經臺灣臺北地方法院
    以92年度訴字第1372號判決判處有期徒刑4 年確定；同年間
    又因(4)加重搶奪、(5)偽造文書等案件，經臺灣士林地方法院
    以91年度訴字第684 號判決分別判處有期徒刑1 年6 月、1
    年，應執行有期徒刑2 年4 月，上訴後，行使偽造文書部分
    因撤回上訴確定，加重搶奪部分經最高法院以92年度臺上字
    第6550號判決駁回上訴確定，前揭(1)(3)(4)(5)案件嗣經臺灣臺
    北地方法院以93年度聲字第1493號裁定合併定應執行有期徒
    刑6 年10月確定。於94年間再因(6)偽造文書、(7)過失傷害等
    案件，經臺灣新竹地方法院以94年度訴字第338 號判決分別
    判處有期徒刑4 月、3 月，應執行有期徒刑5 月確定；同年
    間繼因(8)贓物案件，經臺灣板橋地方法院以94年度易字第13
    88號判決判處有期徒刑5 月確定，上開(2)(6)(7)(8)案件嗣經臺
    灣板橋地方法院以95年度聲字第921 號裁定應執行刑有期徒
    刑1 年3 月確定。前揭(1)至(8)各罪刑除(3)販賣第二級毒品之
    有期徒刑4 年部分不得減刑外，其餘部分再經臺灣板橋地方
    法院以96年度聲減字第4083號裁定各減其宣告刑二分之一，
    並分別就(1)(3)(4)(5)案件定應執行有期徒刑5 年4 月、(2)(6)(7)
    (8)案件定應執行有期徒刑7 月又15日確定，入監接續執行後
    ，甫於99年3 月31日縮刑期滿執行完畢（於本案構成累犯）
    。詎其仍不知悔改，復基於施用第二級毒品之犯意，於99年
    10月27日晚間某時，在其位於新北市三重區○○○路131 號
    4 樓住處內，以玻璃球燒烤之方式，施用第二級毒品甲基安
    非他命1 次。嗣於同日23時30分許，在桃園縣中壢市○○路
    ○段299 號前，為警攔檢盤查而扣得第一級毒品海洛因1 包
    （驗前毛重0.28公克，持有第一級毒品部分經臺灣桃園地方
    法院檢察署檢察官另案偵辦）、其所有而供己施用之第二級
    毒品甲基安非他命2 包（驗前合計淨重4.8505公克，因鑑驗
    使用費失0.0462公克，驗餘合計淨重4.8043公克，含與毒品
    無法析離之包裝袋2 個）及其所有供其施用第二級毒品犯行
    所有之玻璃球3 個，並經其同意對其採集尿液送驗後，結果
    呈安非他命類陽性反應，始悉上情。
三、處罰條文：
    毒品危害防制條例第10條第2 項、第18條第1 項前段，刑法
    第11條、第47條第1 項、第41條第1 項前段、第38條第1 項
    第2 款。
四、附記事項：
    扣案之第二級毒品甲基安非他命2 包，其中包裝袋部分，依
    現行檢驗方式乃以刮除方式為之，包裝袋上仍會摻殘若干毒
    品無法分離，均應一體視為毒品部分，而依毒品危害防制條
    例第18條第1 項前段規定，宣告沒收銷燬之。至鑑驗費失之
    毒品部分，既已滅失，爰均不另為沒收銷燬之宣告。
五、協商判決除有刑事訴訟法第455 條之4 第1 項第1 款於本訊
    問程序終結前，被告撤銷協商合意或檢察官撤回協商聲請者
    ；第2 款被告協商之意思非出於自由意志者；第4 款被告所
    犯之罪非第455 條之2 第1 項所定得以協商判決者；第6 款
    被告有其他較重之裁判上一罪之犯罪事實者；第7 款法院認
    應諭知免刑或免訴、不受理者情形之一，及違反同條第2 項
    「法院應於協商合意範圍內為判決；法院為協商判決所科之
    刑，以宣告緩刑或2 年以下有期徒刑、拘役或罰金為限」之
    規定者外，不得上訴。
六、如有前述例外得上訴之情形，又不服本件判決，得自收受判
    決送達後10日內，向本院提出上訴狀，上訴於第二審法院。
中    華    民    國   100    年    9     月    16    日
                  刑事庭        法  官  潘怡華
以上正本證明與原本無異。
                                書記官  郭怡君
中    華    民    國   100    年    9     月    16    日
附錄本案論罪科刑依據之法條：
毒品危害防制條例第10條
施用第一級毒品者，處6 月以上5 年以下有期徒刑。
施用第二級毒品者，處3 年以下有期徒刑。